臺灣高等法院花蓮分院刑事判決　　　　　　　　　　　九十三年度上訴字第二九號
　　上訴人即被告　乙○○
　　指 定 辯護人　甲○○律師
右列上訴人即被告因違反毒品危害防制條例案件，不服臺灣台東地方法院九十二年度
訴字第一六五號中華民國九十二年十一月十八日第一審判決( 起訴案號：臺灣台東地
方法院檢察署九十二年度偵字第一一七三、一一七四號），提起上訴，本院判決如左
：
    主  文
原判決關於販賣第二級毒品暨定執行刑部分撤銷。
乙○○連續販賣第二級毒品，處有期徒刑肆年。販賣第二級毒品所得新臺幣參仟元沒
收之，如全部或一部不能沒收時，以其財產抵償之。
其他上訴駁回。
本判決第二項所處之刑與駁回部分所處之刑應執行有期徒刑拾壹年。扣案之第一級毒
品海洛因壹小包（淨重零點貳公克，包裝重零點貳參公克）及含海洛因殘渣壹小包（
淨重零點壹肆公克，包裝重零點壹玖公克）沒收銷燬之，電子磅秤壹個、空夾鍊袋拾
只及塑膠剷子壹支均沒收之。販賣第一級毒品所得新臺幣貳萬肆仟元及販賣第二級毒
品所得新臺幣參仟元均沒收之，如全部或一部不能沒收時，均以其財產抵償之。
    事  實
一、乙○○基於意圖營利之概括犯意，自民國（下同）九十一年十一月間某日起，先
    後於下列時、地販賣第一級毒品海洛因及第二級毒品甲基安非他命：
（一）自九十一年十一月間某日起至九十二年一月七日（原判決書誤繕為二月七日）
      晚上十一時止，均先由賴麗娟撥打至乙○○所使用號碼為000000000
      0號之行動電話，表明欲購買第一級毒品海洛因，雙方談妥以一小包（重０．
      二公克）新台幣（下同）一千元之代價及交易地點後，乙○○隨即攜前開約定
      數量之第一級毒品海洛因至臺東縣知本橋下賴麗娟工作之海釣場或臺東縣卑南
      鄉東虹卡拉ＯＫ等地交予賴麗娟，每次一小包，每包一千元，前後共計二十次
      ，嗣賴麗娟因涉嫌違反毒品危害防制條例遭通緝，為警於九十一年一月八日下
      午三時許，在臺東市○○街○街醫院急診室查獲，並於其手提包內查獲注射針
      筒二支，賴麗娟坦承施用第一級毒品海洛因之犯行，並供出其所施用第一級毒
      品海洛因之來源，因而查獲上情。
（二）自九十二年三月間某日起迄四月間某日止，平均一星期一次，亦係由宋金樹撥
      打乙○○所使用之0000000000號之行動電話與乙○○聯絡，表明欲
      購買毒品第一級毒品海洛因一包（重０．二公克），乙○○隨即攜帶海洛因一
      小包至臺東市「東方之星ＫＴＶ」對面之馬路以一千元之價格販賣予宋金樹，
      每次一小包，每包一千元，前後共計四次。嗣宋金樹於同年四月二十四日下午
      六時許，為警在臺東市○○路二九八巷十三號二樓住處搜索時，當場查獲第一
      級毒品海洛因二小包（其中一小包為含微量海洛因殘渣），始供出上情。
（三）自九十二年四月上旬某日起迄同年月二十日止，陳茂成以其所有000000
      0000號之行動電話或使用公用電話，撥打至乙○○所使用號碼為0000
      000000號或0000000000號之行動電話與乙○○聯絡，表明欲
      購買第二級毒品甲基安非他命，雙方談妥交易價格為一小包一千元之代價及交
      貨地點，每次購買一千元，共計三次，每次０．三公克，第一次於九十二年四
      月初某日下午在台東市○○路○段麥當勞附近購買，第二次同月中旬某日下午
      在台東市○○路舊火車站購買，第三次同月二十日中午在台東市○○路○段安
      東塑膠店附近購買。嗣於同年四月二十四日，陳茂成為警查獲施用第二級毒品
      甲基安非他命犯行，始供出其所施用第二級毒品甲基安非他命之來源，因而查
      獲上情。
二、嗣於九十二年四月二十四日晚間二十三時三十分許，臺東縣警察局臺東分局警員
    經臺東縣臺東市○○路六九○號屋主鄭進平同意後，入內搜索，於乙○○所借住
    之房間內查獲其所有供販賣毒品用之電子磅秤一個、空夾鍊袋十只及塑膠剷子一
    支。
三、案經臺東縣警察局臺東分局報請臺灣臺東地方法院檢察署檢察官偵查起訴。
    理  由
一、訊據上訴人即被告乙○○矢口否認有何販賣第一級毒品海洛因及第二級毒品甲基
    安非他命之犯行，並辯稱：伊不認識宋金樹，而賴麗娟曾因毒癮發作而請求伊幫
    忙調海洛因，另伊曾經提供安非他命與陳茂成一起施用，又伊有無申請使用00
    00000000號之行動電話，已經忘記云云。
二、經查：
（一）販賣第一級毒品海洛因予賴麗娟部分
    (1)被告有於右揭時地，以如事實欄一、（一）所載之方式，販賣第一級毒品海洛
      因予賴麗娟等情，迭經證人賴麗娟於警詢、偵查及原審供述明確（見九二年度
      八號偵卷第六、七頁），且前後所述，大致相符，即被告有販賣海洛因毒品予
    賴麗娟之基本事實，殆無疑義。而證人賴麗娟為警查獲時所採集之尿液，經送
      驗結果，亦確呈嗎啡陽性反應，有臺東縣衛生局煙毒麻醉藥品類委託檢驗結果
      書及慈濟大學濫用藥物檢驗中心檢驗總表各一紙在卷足憑（見九二年度八號偵
      卷第二十頁、二十三頁）。且被告與證人賴麗娟與被告除交易毒品外，先前並
      無交情，亦無糾紛與過節等情，業據被告及證人賴麗娟分別供述在卷，證人賴
      麗娟實無誣指被告之理，是其證詞堪值採信。
    (2)雖被告於原審時均稱：賴麗娟是因毒癮發作，請我幫她調過海洛因二次，買進
      及賣出均係一千元云云。惟第一級毒品海洛因因政府嚴格查緝，僅得以黑市交
      易，故價值高昂已如前述，而被告與證人賴麗娟堪稱毫無交情，又豈會干冒風
      險，不計代價，無償去為證人賴麗娟調取第一級毒品海洛因？此實與常情有違
      。是被告前揭所辯，實不足採。
（二）販賣第一級毒品海洛因予宋金樹部分
    (1)證人宋金樹於九十二年四月二十四日下午六時十分為警在其位於臺東市○○路
      二九八巷十三號二樓住處查獲白色粉末二小包時，即向警方表示該白色粉末係
      第一級毒品海洛因，伊向一中等身材，約一百六十五公分，綽號「錢嫂」之女
      子所購得及其均係以0000000000號之行動電話與「錢嫂」聯絡等語
      ，警方即提示被告照片供證人宋金樹指認是否即為其所稱之「錢嫂」，證人宋
      金樹閱覽後明確指認被告即係販賣第一級毒品海洛因予與綽號「錢嫂」之女子
      ，並再向警方供稱被告有於如右揭時地，以事實欄一、（二）所載之方式販賣
      第一級毒品海洛因予伊等情，業據證人宋金樹於警詢及偵查中供述明確，且其
      所述販毒者外表特徵確與被告相符，並有供證人宋金樹指認之被告照片在卷足
      憑，被告於原審調查時亦坦承伊外號確為「錢嫂」無訛，而扣案之白色粉末一
      小包（淨重零點二公克，包裝重零點二三公克）及含粉末殘渣一小包（淨重零
      點一四公克，包裝重零點一九公克）經鑑定結果均確係含有第一級毒品海洛因
      ，亦有法務部調查局第000000000號鑑定通知書一紙附卷可稽（見九
      十二年度偵卷第一一七四號第一二九頁），且證人宋金樹為警查獲時所採集之
      尿液，經檢驗結果，亦呈嗎啡陽性反應，有慈濟大學濫用藥物檢驗中心函所附
      鑑驗結果通知書一紙在卷足憑（見一一七三號偵卷第二十五頁）。另行動電話
      號碼為0000000000號之行動電話於九十二年四月間確係被告使用乙
      節，亦據證人即被告之債務人張豫州於警訊中供稱：確曾撥打0000000
      000號之行動電話與被告聯絡過等語明確（見一一七四號偵卷一０四頁背面
      ）。雖被告辯稱：伊不認識宋金樹云云，惟如被告與證人宋金樹不相識，證人
      宋金樹又豈會知一非登記於被告名下，惟由被告使用之電話號碼？是被告前揭
      所辯，不足採信。
    (2)雖證人宋金樹嗣於九十二年五月五日偵查中及原審改稱：販賣毒品予伊之人係
      綽號「簡嫂」之人，不是「錢嫂」，「簡嫂」的特徵是身高一百七十公分，三
      十歲左右，留長髮云云。惟經檢察官提示被告於九十二年五月七日在臺灣臺東
      地方法院檢察署所拍攝之照片供證人宋金樹指認，證人宋金樹亦明確指認被告
      即為販賣第一級毒品海洛因與伊之人無誤，有上開照片四幀在卷足憑，而原審
      於九十二年七月二十五日再命證人宋金樹當庭指認是否即向被告購賣第一級毒
      品海洛因，證人宋金樹先證稱：「很像」、「（問：為何說很像？）眼睛很像
      」等語，嗣再詢問是否即為在庭被告販賣毒品與你，證人宋金樹又改稱：「賣
      毒品給我的人沒有這麼胖」云云，惟參酌證人於臺灣臺東地方法院檢察署及原
      審時間，前後相距僅約二個月，被告外形亦不致變化過大，是被告於稱販賣毒
      品予伊之人係「簡嫂」及「賣毒品給我的人沒有這麼胖」乙節，顯係迴護被告
      之詞，不足採信。
（三）販賣第二級毒品甲基安非他命與證人陳茂成部分
    (1)被告有於右揭時地，以如事實欄一、（三）所載之方式，販賣第二級毒品甲基
      安非他命與證人陳茂成乙節，業據證人陳茂成於警詢及偵查中供述明確（見0
      00000000號警卷第十二頁），而證人陳茂成為警查獲所採集之尿液，
      經檢驗結果，亦呈甲基安非他命陽性反應，有慈濟大學濫用藥物檢驗中心函所
      附鑑驗結果通知書一紙在卷足憑。而行動電話號碼為0000000000號
      之行動電話，於九十年四月間確為被告所使用乙節，業據證人張豫州於偵查中
      證稱：伊確曾以0000000000號電話與被告所使用之0000000
      00號之行動電話聯絡，因為之前有欠被告三萬元，被告就一直打電話來催等
      語明確，並有0000000000號與0000000000號、0000
      000000號電話之雙向通聯紀錄一紙附卷可稽，足以證明被告確曾多次以
      0000000000號之行動電話與證人陳茂成聯絡（見一一七四號偵卷第
      一０四頁反面、二四二頁、一三二至一四三頁）。
    (2)且證人陳茂成為警查獲時，除供出其施用第二級毒品甲基安非他命係向被告購
      買外，並偕同警方至被告借住於臺東市○○路六九○號之處所乙節，業據證人
      陳茂成於警詢中供述明確，嗣警方依證人陳茂成所述，於九十二年四月二十四
      日晚間二十三時三十分許，臺東縣警察局臺東分局警員經臺東市○○路六九○
      號屋主鄭進平同意後入內搜索，於被告所借住之房間內查獲可供販賣毒品所用
      之電子秤一個、空夾鍊袋十只及塑膠剷子一支等情，亦據證人鄭進平於警詢中
      供述明確，並有電子磅秤一個、空夾鍊袋十只及塑膠剷子一支扣案可資佐證。
    (3)雖證人陳茂成於原審調查時改稱：並非向被告購買毒品，係與被告一起施用甲
      基安非他命，被告會無償提供毒品給大家施用云云。然依人情之常，施用毒品
      為犯法之事，若非至親或交情甚篤之摰友，其掩飾犯行尚唯恐不及，又豈會相
      互告知施用毒品，甚而一起施用？且無論是第一級毒品亦或第二級毒品均為政
      府公告查緝之物品，凡因販賣毒品為警查獲者，無不被求處重刑，是取得不易
      ，故價值不斐，參酌被告於原審供稱：伊經濟情況欠佳等語，被告與證人陳茂
      成並非親屬關係，亦無特殊交情，被告又豈會毫無緣由地將花費高昂所取得之
      第二級毒品甲基安非他命無償提供予證人陳茂成使用？此均與常情有違。是證
      人陳茂成於原審改稱：毒品係被告無償提供予伊使用，並非販賣乙節，顯係事
      後迴護之詞，不足採信。
（四）被告販賣連續販賣第一級毒品海洛因與宋金樹四次、賴麗娟二十次（雖證人宋
      金樹指稱被告販賣毒品予伊有四至五次，賴麗娟指有二十餘次，本院認採有利
      於被告之認定，即被告販賣毒品予宋金樹及賴麗娟分別為四次及二十次），販
      賣第二級毒品甲基安非他命予陳茂成三次，每次價金均為一千元，被告販賣第
      一級毒品海洛因所得，以最有利於被告之計算方式應為二萬四千元（一千元乘
      以四次，一千元乘以二十次，合計二萬四千元），販賣第二級毒品甲基安非他
      命所得，以最有利於被告之計算方式，應認係三千元（一千元乘以三次），共
      計二萬七千元，故其犯罪所得即為二萬七千元。又雖無從查明被告其販入及賣
      出海洛因、甲基安非他命之價差，惟警方查緝毒品之行動雷厲風行，動輒破獲
      大宗毒窟，毒品交易者莫不風聲鶴唳，若非有重利可圖，被告豈可能多次干冒
      身陷囹圄之風險，攜帶海洛因、甲基安非他命交付予證人賴麗娟、宋金樹及陳
      茂成等人，被告具有營利之圖，實堪認定。
三、另公訴意旨認被告前揭連續販賣第一級第二級毒品海洛因之犯行，均係夥同綽號
    「阿昌」、「阿哲」之男子共同為之等語。惟訊據證人賴麗娟、宋金樹、陳金茂
    於警詢、偵查及原審調查時，均未曾提及綽號「阿昌」及「阿哲」之男子，且公
    訴人就此部分，並未提出綽號「阿昌」及「阿哲」男子之真實年籍資料以供調查
    ，另就被告所使用之0000000000之通聯紀錄觀之，亦僅足以證明被告
    曾以該電話對外聯絡，尚不足以證明被告就前揭販賣第一級、第二級毒品海洛因
    之犯行，與綽號「阿昌」、「阿哲」之男子有何犯意聯絡及行為分擔，此外尚乏
    其他積極證據證明被告係夥同綽號「阿昌」、「阿哲」之男子共同販賣第一級、
    第二級毒品海洛因，是自難認被告就前揭犯行與綽號「阿昌」、「阿德」之男子
    有何犯意聯絡及行為分擔，附此敘明。
    綜上所述，本件事證明確，被告前揭所辯，無非係事後飾飼狡辯之詞，不足採信
    ，被告犯行洵堪認定。
四、核被告所為，係犯毒品危害防制條例第四條第一項之販賣第一級毒品罪及同條例
    第四條第二項之販賣第二級毒品罪。被告非法持有第一級毒品海洛因及第二級毒
    品甲基安非他命之低度行為，應分別為販賣第一級毒品及販賣第二級毒品之高度
    行為所吸收，不另論罪。被告就販賣第二級毒品甲基安非他命予證人陳茂成部分
    ，與姓名年籍不詳綽號「阿昌」之成年男子有犯意聯絡及行為分擔，為共同正犯
    。被告先後多次販賣第一級毒品海洛因及第二級毒品甲基安非他命，時間緊接，
    方法相同，均觸犯構成要件相同之罪，顯係基於概括之犯意反覆為之，為連續犯
    ，應依法各論以一罪，並各加重其刑，因其中法定刑為死刑、無期徒刑部分依法
    不得加重，僅就販賣第二級毒品之法定本刑中有期徒刑部分加重其刑。被告因身
    染毒癮，又無工作，欠缺金錢來源，為了一已施用毒品之需求，方鋌而走險，以
    販賣毒品所得以為支應其施用毒品之開支，且所得不多，考量其犯罪情狀及結果
    ，堪予憫恕，雖宣告法定本刑，猶嫌過重，爰依刑法第五十九條之規定，各減輕
    其刑（最高法院九十年度台上字第六三八二號判決參照），並依法先加重後減輕
    之。其所犯上開二罪間，犯意各別，罪名不同，應分論併罰之。原審就販賣第一
    級毒品部分，因依上開法條及刑法第十一條前段、第二十八條、第五十六條等規
    定，再審酌被告身強力壯，不思向上，竟為謀一己之私利，販賣毒品與他人，嚴
    重損及國民健康，公訴人雖於到庭論告時對被告具體求刑無期徒刑，併科罰金壹
    佰萬元，惟審酌本件被告販賣毒品所得利益尚非巨額，認公訴人前開之求刑，尚
    嫌過重等一切情狀，量處被告有期徒刑八年，另明扣案第一級毒品海洛因一小
    包（淨重零點二公克，包裝重零點二三公克）及含海洛因殘渣一小包（淨重零點
    一四公克，包裝重零點一九公克），為當場查獲之毒品，應依同條例第十八條第
    一項前段規定宣告沒收並諭知銷燬；扣案之電子磅砰一個、未使用過之夾鏈袋十
    只、塑膠剷子一支，均為被告所有，業據告供承在卷，應係供販賣第一級毒品海
    洛因及第二級毒品甲基安非他命所用之物，應依毒品危害防制條例第十九條第一
    項宣告沒收之。另警方於被告住處查獲含殘渣之夾鏈袋五只，該殘渣應係施用毒
    品後所留，且訊據被告於原審時坦承其確有所施用之甲基安非他命，又其為警查
    獲時所採集之尿液，經送驗結果，亦呈毒品甲基安非他命陽性反應，有慈濟大學
    濫用藥物檢驗中心函一紙在卷足憑，足徵上開含殘渣之夾鏈袋五只應係供被告吸
    食毒品所用，而非供被告犯販賣第一級毒品海洛因及第二級毒品甲基安非他命所
    用，爰不另為沒收之宣告，認事用法，尚無不合，被告就此部分之上訴意旨，仍
    空言否認犯罪，核無理由，應予駁回，另就被告販賣第二級毒品部分，原審認定
    被告係與綽號「阿昌」不詳姓名男子共同販賣，核與事實不符（理由見三之說明
    ），被告就此部分之上訴意旨，否認犯罪，固無可採，惟原判決既有可議，而此
    部分應撤銷改判，定執行刑部分亦併撤銷。爰酌情量處被告有期徒刑四年，並與
    駁回部分，定執行刑為有期徒刑十一年。另被告連續販賣第一級毒品海洛因所得
    為二萬四千元及販賣第二級毒品甲基安非他命所得為三千元，總計二萬七千元，
    已如前述，應依毒品危害防制條例第十九條第一項之規定沒收之，如全部或一部
    不能沒收時，以其財產抵償之。
五、本件公訴意旨另以：（一）被告基於意圖營利之概括犯意，自九十一年十一月間
    起至九十二年四月九日止，連續販賣第一級毒品海洛因予謝明興多次。（二）於
    九十一年十一月間起至九十二年二月七日止，連續在臺東市知本橋下的海釣場及
    臺東縣卑南鄉初鹿附近之「東虹卡拉ＯＫ」等處，以每包五百元之代價販賣第二
    級毒品甲基安非他命予賴麗娟多次。（三）於九十二年一月十五日至同年月十九
    日，以其所使用之上述行動電話，販賣第一級毒品海洛因及第二級毒品甲基安非
    他命與使用「0000000000」、「0000000000」、「000
    0000000（應為李孝溫）」、「0000000000」、「00000
    00000」、「0000000000」、「0000000000」等行動
    電話及「000000000」地面電話之不詳人士多次，因認被告此部分亦涉
    犯毒品危害防制條例第四條第一項販賣第一級毒品及同條例第四條第二項販賣第
    二級毒品罪。
六、按犯罪事實依應證據認定之，無證據不得推定其犯罪事實，刑事訴訟法第一百五
    十四條定有明文。公訴人認被告涉犯右揭犯行，無非係以證人謝明興於警詢之供
    述、證人賴麗娟於警詢之供述、0000000000號之通聯紀錄及被告所使
    用之0000000000號行動電話通訊監察譯文為其主要論據。訊據被告堅
    詞否認有何公訴人所指右揭第五點之犯行，並以：伊根本不認識謝明興，亦未曾
    販賣第二級毒品甲基安非他命與賴麗娟等語置辦。本院經查：
（一）證人謝明興係於九十二年四月九日為警查獲施用第一級毒品海洛因之犯行，經
      警方詢問證人謝明興所施用之第一級毒品海洛因係向何人購買，證人謝明興供
      稱：「很像一位叫『錢嫂』的人，不知道他的真名，是女生，大概二十幾歲」
      等語，警方即提示被告之相片供其指認被告是否即為其所稱之「錢嫂」，惟證
      人謝明興回答：「很像是錢嫂本人」等語，是證人謝明興所敘述錢嫂之外形，
      與被告外形並不相符，且證人謝明興亦無法確定被告是否即為販賣第一級毒品
      海洛因之人。雖證人謝明興嗣於原審同年月二十五日時供稱：「（問：本隊所
      提示給你指認之乙○○是否就是販賣毒品給你之人？）答：是」，惟警卷內並
      未附警方所提供予證人謝明興指認之被告照片，是本院自無從據以核對，且於
      原審審理時，證人謝明興雖指述其所購買第一級毒品海洛因之人係綽號「錢嫂
      」之女子，惟檢察官詰問證人謝明興：「（問：錢嫂是不是乙○○？）答：我
      不曉得」及「（問：在庭的乙○○是不是錢嫂？《請證人指認》）答：不是」
      等語，原審並就證人謝明興為何於警詢先後供述不一加以詢問，「（問：你在
      第一次筆錄是說很像，第二次筆錄就很肯定的說是錢嫂？）答：警備隊他們告
      訴我說就是她」、「（問：第一次指認的時候說很像，你是根據什麼指認說很
      像？）答：他們一定要我回答，我說不是也不行，說是也不行，我就根據長頭
      髮來指認」及「（問：除了頭髮很像外，還有沒有其他特徵指認很像？）答：
      我就憑頭髮指認，沒有其他的特徵，因為我跟她接觸的時間很少」等語明確，
      是雖證人謝明興曾於警詢中依警方所提照片指認被告即為販賣第一級毒品海洛
      因予其之人，惟其所憑之依據竟僅為被告與販賣毒品之女子均為長頭髮，然與
      被告年齡相仿之長髮之女子，實不計其數，且被告於原審調查時亦當庭指稱，
      在庭之被告並非販賣第一級毒品海洛因與其之人，是公訴人所提之證據尚不足
      以證明被告有販賣第一級毒品海洛因與證人謝明興之犯行。
（二）訊據證人賴麗娟雖於警詢中供稱：「（問：你所施用的安非他命是如何得來？
      ）答：我都是向綽號「錢嫂」購買的．．．安非他命每次向她購買五百元」等
      語，惟證人賴麗娟嗣於偵查及原審證稱：只有第一級毒品海洛因是向被告購買
      ，第二級毒品甲基安非他命並不是向被告所買等語，其於被訴涉嫌毒品危害防
      制條例案件，在原法院九十二年度訴字第一○一號於九十二年七月十日審理時
      亦供稱：「安非他命是我朋友給我的，並沒向乙○○拿過，是向朋友『阿喜』
      拿的，『阿喜』的姓名、住址我不知道」等語明確，業經原審調取上開卷宗核
      閱屬實，且參酌證人賴麗娟於警詢、偵查及原審調查時，就被告販買第一級毒
      品海洛因與伊之事實，前後指述均一致，並無事後偏坦迴護被告之詞，已如前
      述，是就被告究有無販賣第二級毒品甲基安非他命予伊乙節，當無事後為圖脫
      免被告刑責而更異其於警詢中所述之理，綜上，自應以證人賴麗娟於偵查及原
      審之供述較為可採。
（三）另號碼為0000000000號之行動電話，確為被告使用乙節，已如前述
      ，惟公訴人所提出之0000000000號與00000000000號行
      動電話之通聯紀錄及0000000000號行動電話之通訊監察譯文，僅足
      以證明被告確曾使用0000000000號電話與使用000000000
      0、0000000000、0000000000、0000000000
      、0000000000、0000000000、0000000000行
      動電話及000000000號市內電話之人聯絡外，尚不足以證明被告另有
      販賣毒品之行為。
（四）綜上所述，公訴人所舉之證據尚不足以證明被告確涉有販賣第一級毒品海洛因
      與謝明興、販賣第二級毒品甲基安非他命與賴麗娟及販賣第一級毒品海洛因、
      第二級毒品甲基安非他命予使用0000000000、000000000
      0、0000000000、0000000000、0000000000
      、0000000000、0000000000行動電話及0000000
      00號市內電話之人，此外復查無其他積極之證據足資證明被告確涉有上開犯
      行，依首揭說明，本應為無罪之諭知，惟公訴意旨認此部分與前開有罪之部分
      有連續犯之裁判上一罪關係，原審就此部分不另為無罪之諭知，亦無不合，附
      此敘明。
據上論斷，依刑事訴訟法第三百六十八條、第三百六十九條第一項前段、第三百六十
四條、第二百九十九條第一項前段，毒品危害防制條例第四條第二項，刑法第十一條
前段、第五十六條、第五十一條第五款，判決如主文。
本案經檢察官黃怡君到庭執行職務。
中      華      民      國     九十三     年     四      月    十五     日
                                  審判長法官  吳  鴻  章
                                        法官  林  德  盛
                                        法官  黃  永  祥
右正本證明與原本無異。
如不服本判決，應於判決送達後十日內向本院提出上訴狀。其未述理由者，並應於
提出上訴狀後十日內向本院補提理由狀(須附繕本)。
                                      書記官  吳  家  瑩
中      華      民      國     九十三     年     四      月    十五     日
